【裁判字號】    99,司財管,25
【裁判日期】    990506
【裁判案由】    選任遺產管理人
【裁判全文】
臺灣彰化地方法院民事裁定            99年度司財管字第25號
聲  請  人  國泰世華商業銀行股份有限公司
法定代理人  甲○○
代  理  人  丙○○
關  係  人  游素蘭
上列聲請人聲請為被繼承人乙○○選任遺產管理人事件，本院裁
定如下：
    主  文
選任游素蘭為被繼承人乙○○之遺產管理人。
程序費用由被繼承人乙○○之遺產負擔。
    理  由
一、本件聲請意旨略以：聲請人係被繼承人乙○○（男，民國41
    年1月18日出生，身分證統一編號：Ｚ000000000號，生前籍
    設臺灣省彰化縣彰化市○○里○○鄰○○街97巷15號）之債權
    人，被繼承人於民國98年11月25日死亡，其全體繼承人均已
    拋棄繼承而無遺產管理人，致聲請人之債權無法行使，為保
    障權益，爰依民法第1178條第2項向本院聲請選任遺產管理
    人等語。
二、按：繼承開始時，繼承人之有無不明，而無親屬會議或親屬
    會議未於一個月內選定遺產管理人者，利害關係人得聲請法
    院選任遺產管理人，此觀民法第1177條、第1178條第2項規
    定自明。
三、次按：先順序繼承人均拋棄其繼承權時，由次順序之繼承人
    繼承；其次順序繼承人有無不明或第四順序之繼承人均拋棄
    其繼承權者，準用關於無人承認繼承之規定，民法第1176條
    第6項定有明文。
四、查：聲請人主張之事實，業據提出被繼承人乙○○之除戶戶
    籍謄本影本、繼承系統表、貸款契約書影本、本院99年3月
    19日彰院賢家康99年度司繼59字第0990009518號函影本各一
    份為證，並經本院依職權調取本院99年度司繼字第59號拋棄
    繼承卷宗，經核無訛，堪信屬實，且與上開規定並無違誤，
    故聲請人選任遺產管理人之聲請應予准許。
五、次查：本院審酌游素蘭（女，民國44年3月15日出生，身分
    證統一編號：Ｚ000000000號，籍設臺灣省彰化縣彰化市○○
    里○○鄰○○街97巷15號）為被繼承人乙○○之配偶，雖已拋
    棄繼承，惟其與被繼承人關係密切，被繼承人死亡時又與之
    生前為同一戶籍地，且其為被繼承人對聲請人所負債務之連
    帶保證人，此有戶籍謄本影本、前揭契約書影本各一份在卷
    可稽，衡情其對於被繼承人之債權債務關係應較他人清楚，
    且年紀又非老邁，應堪勝任遺產管理之務，故選任游素蘭為
    被繼承人之遺產管理人。
六、依非訟事件法第157條，爰裁定如主文。
七、如對本裁定抗告，須於裁定送達後10日之不變期間內，向本
    院提出抗告狀，並繳納抗告費新臺幣1,000元。
中    華    民    國    99    年    5     月    6     日
                  家事法庭      司法事務官  康景翔

司法院資訊處製作；財團法人民間司法改革基金會備份。
